臺灣高等法院刑事判決　　　　　　　　99年度上易字第2811號
上　訴　人　臺灣板橋地方法院檢察署檢察官
被　　　告　鄭清松
上列上訴人因被告傷害案件，不服臺灣板橋地方法院99年度易字
第2743號，中華民國99年11月5日第一審判決（起訴案號：臺灣
板橋地方法院檢察署99年度偵字第15769號），提起上訴，本院
判決如下：
    主  文
上訴駁回。
    事實及理由
一、本案經本院審理結果，認原審以被告鄭清松犯刑法第277條
    第1項之傷害罪，而量處拘役15日，並諭知如易科罰金以新
    臺幣1千元折算1日之標準。其認事用法及量刑均無不當，應
    予維持，並引用原審判決書記載之事實、證據及理由（如附
    件）。
二、檢察官上訴意旨略以：被告於民國99年5月11日20時許傷害
    告訴人黃金鈴時，除造成告訴人右膝部挫傷瘀青外，尚同時
    造成告訴人手部等之傷害，此有到案發現場處理糾紛之警員
    王裕興於偵查中證述：「（11日12是否有跟你說他的膝蓋、
    腿部或頭部有受傷？）我不清楚，我有印象的是手部有受傷
    」等語，核與告訴人於偵查中證稱：「（5月11日被告因何
    打你？）…他就把門打開並且用拳頭打我的額頭，我的額頭
    還有瘀青並且腫得跟雞蛋一樣大，我因此手去撞到牆壁，右
    邊的腳也因此去割到，他並沒有用拳頭打我的腿」等情相符
    ，足見告訴人所受傷害並非僅有如怡和醫院之診斷證明書所
    載「右膝挫傷瘀青」，應尚有手部之傷害及行政院衛生署雙
    和醫院（下稱雙和醫院）驗傷診斷書所載額頭瘀青之傷勢。
    而告訴人所受傷害之輕重、傷勢之多寡，均與被告之量刑有
    關。故原審以告訴人僅受有右膝挫傷瘀青之傷勢量刑，未能
    一併審酌告訴人尚同時受有手部、頭部之傷害，其僅判處被
    告拘役15日，量刑尚屬過輕等語。
三、經查：
  (一)觀諸卷附告訴人所提出之雙和醫院驗傷診斷書上固記載告訴
    人受有「額頭瘀青、右腿外側部挫傷」之傷害，惟該次驗傷
    時間為99年5月14日11時50分許，距離案發當時即99年5月11
    日20時許，已有2天半之久，則該傷勢是否確係遭被告於案
    發當日傷害所致，已有可疑。況告訴人於案發當日即99年5
    月11日前往怡和醫院驗傷之結果，檢出其受有「右膝挫傷瘀
    青2X2公分」之傷害，有該醫院出具之診斷證明書附卷可稽
    ，是告訴人於遭被告傷害後之當日既已立即至醫院驗傷，倘
    其身體除前揭傷勢外尚有其他部位受傷，何以診斷證明書上
    竟未予記載？且觀諸證人即房東林廖淑嫌於偵查中結證稱：
    「（你是否知道告訴人當天額頭或腳有受傷？）…警察來我
    家前3、4天，告訴人有因為走樓梯摔傷額頭部位，我當天有
    看到告訴人在3樓坐著，不過我沒有去扶他。晚上我們看到
    他時，告訴人的額頭就已經包起來了…」等語（見偵查卷第
    29至30頁），足見告訴人於本案發生前3、4天時，其額頭即
    已受傷，亦與告訴人之指述不符，自難認前揭告訴人雙和醫
    院驗傷診斷書上所載之「額頭瘀青」傷害與本案有關。另細
    繹證人即警員王裕興於偵查中之證述內容，其係證稱：告訴
    人於當日有向伊表示她的手肘附近有遭被告打傷，其他部位
    是否有受傷，告訴人並未說明，伊亦不清楚等情（見偵查卷
    第28頁），是證人雖有聽聞告訴人自述「手肘」受傷之事實
    ，然因告訴人於前揭99年5月11日及同年月14日2次前往醫院
    驗傷之結果，均未檢出手肘部位有何傷害，自難僅憑告訴人
    之指述即遽認其手部確實有遭被告打傷。從而，原判決審酌
    被告尚無刑案前科紀錄之素行狀況，暨其犯罪動機、手段，
    與告訴人間之關係、告訴人所受「右膝挫傷瘀青2X2公分」
    傷害之傷勢位置、程度及被告犯後態度等一切情狀，量處拘
    役15日，並諭知如易科罰金之折算標準，其量刑應屬允當。
  (二)又告訴人確有於案發時間，在被告居住之房間前，因遭被告
    開門徒手拉扯、推打，而受有右膝挫傷瘀青2X2公分傷害之
    事實，除據告訴人指訴明確外，業經被告於原審坦承不諱（
    見原審卷第17、28頁及其反面），且警員王裕興於偵查中亦
    證稱：被告當時有說他與告訴人有發生爭執，被告有推告訴
    人等語（見偵查卷第29頁），足認被告有本件傷害犯行至明
    。是被告於本院審理時翻異前詞、否認犯行，應係圖卸刑責
    之詞，不足採信；另證人即鄰居何進義、李秀連於本院審理
    時雖均到庭證稱：渠等當日並未見到被告打告訴人等語，顯
    係事後迴護、附和被告之詞，亦難以據信。
  (三)綜上所述，檢察官上訴意旨指摘原審量刑過輕云云，為無理
    由，應予駁回。
據上論斷，應依刑事訴訟法第368條、第373條，判決如主文。
本案經檢察官陳明光到庭執行職務。
中    華    民    國   100    年    3     月    22    日
                     刑事第五庭  審判長法  官  李英勇
                                       法  官  劉秉鑫
                                       法  官  崔玲琦
以上正本證明與原本無異。
不得上訴。
                                       書記官  馬佳瑩
中    華    民    國   100    年    3     月    23    日
附錄本案論罪科刑法條：
刑法第277條第1項
傷害人之身體或健康者，處3年以下有期徒刑、拘役或1千元以下
罰金。